【裁判字號】    95,上訴,538
【裁判日期】    950524
【裁判案由】    違反毒品危害防制條例
【裁判全文】
臺灣高等法院高雄分院刑事判決         95年度上訴字第538號
上  訴  人  臺灣高雄地方法院檢察署檢察官
被      告  甲○○
                    （現另案於台灣高雄監獄執行）
上列上訴人因被告違反毒品危害防制條例案件，不服臺灣高雄地
方法院94年度訴字第3421號中華民國95年1 月18日第一審判決（
起訴案號：臺灣高雄地方法院檢察署94年度毒偵字第7335號；移
送併辦案號：同署94年度毒偵字第7543、8724號），提起上訴，
及移送併辦（案號：同署95年度毒偵字第632 號），本院判決如
下：
    主  文
原判決關於施用第一級毒品及定應執行刑部分撤銷。
甲○○連續施用第一級毒品，累犯，處有期徒刑壹年。扣案之海
洛因壹包（淨重零點壹柒公克；空包裝重零點參捌公克），及含
有海洛因殘渣之注射針筒壹支，均沒收銷燬之。
    事  實
一、甲○○曾於民國91年間因施用毒品案件，經原審法院91年度
    訴字第3374號判決處有期徒刑10月確定，甫於93年11月2 日
    執行完畢。另於87、88年間因施用毒品案件，經原審法院裁
    定送勒戒處所觀察、勒戒後，經評定有繼續施用毒品傾向，
    再經裁定令入戒治處所施以強制戒治，期間經裁定停止戒治
    出所及撤銷停止戒治，於89年6 月1 日經強制戒治期滿釋放
    ，並經臺灣高雄地方法院檢察署檢察官於89年7 月24日為不
    起訴處分確定；嗣於91年間再因施用毒品案件，經原審法院
    以91年度毒聲字第6145號裁定令入戒治處所施以強制戒治，
    於92年12月11日強制戒治執行完畢釋放。詎仍不知悔改，未
    戒除毒癮，明知海洛因為毒品危害防制條例第2 條第2 項第
    1 款明定之第一級毒品，不得施用或持有，仍於前述強制戒
    治執行完畢釋放後5 年內，復基於施用第一級毒品之概括犯
    意，自94年3 月4 日起至94年12月8 日止，分別在高雄市○
    ○區○○路132 之1 號住處、高雄縣林園鄉○○街30號「星
    河遊藝場」、及其他遊藝場處，以2 、3 天施用一次海洛因
    之頻率，將海洛因加水稀釋、以針筒注射方式，連續施用第
    一級毒品多次。嗣分別經警於(一)94年8 月18日16時許，在星
    河遊藝場查獲，扣得含有海洛因殘渣之注射針筒1 支，經警
    採尿送驗而悉上情；(二)94年9 月8 日15時10分許，在高雄縣
    林園鄉○○街，經警盤查採尿送驗而悉上情；(三)94年9 月9
    日13時15分許，在高雄縣林園鄉○○○路57巷內空地查獲。
    (四)94年12月9 日20時10分許，在高雄市小港區○○○路與山
    邊路口為警查獲，並扣得海洛因1 包（淨重0.17公克；空包
    裝重0.38公克）。
二、案經高雄縣政府警察局林園分局、高雄市政府警察局小港分
    局報告臺灣高雄地方法院檢察署檢察官偵查起訴暨移送併辦
    。
    理  由
一、本件被告甲○○（下稱被告）所犯係死刑、無期徒刑、最輕
    本刑為3 年以上有期徒刑以外之罪，其於本院審理時就被訴
    事實為有罪之陳述，經審判長告知簡式審判程序之旨，並聽
    取公訴人及被告之意見後，當庭諭知進行簡式審判程序，合
    先敘明。
二、訊據被告對上揭事實坦承不諱，且其為警查獲時所採取之尿
    液，經送請臺灣檢驗科技股份有限公司、高雄市立凱旋醫院
    檢驗結果，均呈嗎啡陽性反應，有臺灣檢驗科技股份有限公
    司94年9 月5 日編號KＺ000000000000號、高雄市立凱旋醫院
    94年9 月19日編號A00000000 號、編號A00000000 號及94年
    12月19日編號A00000000 號濫用藥物尿液檢驗報告書共4 份
    、毒品案件嫌疑人尿液代碼與姓名對照表3 紙及毒品案件嫌
    疑人代號與真實姓名對照表1 紙附卷可查。而扣案之注射針
    筒1 支，送請高雄醫學大學附設中和紀念醫院檢驗結果，呈
    海洛因陽性反應，有該院94年10月25日、94年11月1 日檢驗
    報告在卷可憑；另扣案之白色粉末1 包，經送請法務部調查
    局鑑驗結果為海洛因成分（淨重0.17公克；空包裝重0.38公
    克），亦有法務部調查局95年2 月20日調科壹字第22002229
    5 號鑑定通知書在卷為憑，足認被告之自白與事實相符，本
    件事證明確，被告施用第一級毒品海洛因之犯行，堪以認定
    。被告曾於87、88年間因施用毒品案件，經原審法院裁定送
    勒戒處所觀察、勒戒後，經評定有繼續施用毒品傾向，再經
    裁定令入戒治處所施以強制戒治，期間經裁定停止戒治出所
    及撤銷停止戒治，於89年6 月1 日經強制戒治期滿釋放，並
    經臺灣高雄地方法院檢察署檢察官於89年7 月24日為不起訴
    處分確定；嗣於91年間再因施用毒品案件，經原審法院以91
    年度毒聲字第6145號裁定令入戒治處所施以強制戒治，於92
    年12月11日強制戒治執行完畢釋放等情，有臺灣高等法院被
    告前案紀錄表在卷可稽，被告於前開強制戒治執行完畢後5
    年內，再犯本件施用第一級毒品罪，依毒品危害防制條例第
    23條第2項規定，應予追訴處罰。
三、按海洛因為毒品危害防制條例第2 條第2 項第1 款所明定之
    第一級毒品，不得施用或持有，是核被告所為，係犯同條例
    第10條第1 項之施用第一級毒品罪。被告持有海洛因後進而
    施用，其持有之低度行為，應為施用之高度行為吸收，不另
    論罪。被告多次施用第一級毒品海洛因，時間緊接，犯罪方
    法相近，且觸犯構成要件相同之罪名，為連續犯，應依刑法
    第56條之規定論以一罪，並加重其刑。被告前於91年間因施
    用毒品案件，經原審法院以91年度訴字第3374號判決處有期
    徒刑10月確定，甫於93年11月2 日執行完畢，此有臺灣高等
    法院被告前案紀錄表在卷可查，其受有期徒刑執行完畢後，
    5 年以內再犯本案有期徒刑以上之罪，為累犯，應依刑法第
    47條規定，遞加重其刑。檢察官雖僅就被告自94年3 月初某
    日起至同年8 月18日止連續施用第一級毒品犯行起訴，惟前
    揭事實所認定被告連續施用第一級毒品之其餘犯行，與前述
    起訴部分有連續犯之裁判上一罪關係，應為起訴效力所及，
    本院自應併予審理，附此敘明。
四、原審據以論處被告罪刑，固非無見。惟查：被告自94年9 月
    9 日起至同年12月8 日止連續施用第一級毒品犯行部分（即
    95年度毒偵字第632 號部分）原判決未及審理，容有未恰。
    檢察官執此事由上訴並移送併辦，為有理由，自應由本院將
    原判決關於被告施用第一級毒品部分撤銷改判。審酌被告前
    因施用毒品案件，經強制戒治後，仍未能徹底戒絕毒品，再
    度施用毒品，顯見其無戒毒悔改之意，惟念其施用毒品，僅
    戕害一己之身體健康，所為尚未害及他人，及其施用之頻率
    甚繁，及犯後坦承犯行態度良好等一切情狀，量處如主文所
    示之刑。扣案之注射針筒1 支，經鑑驗呈海洛因陽性反應，
    前已敘明，因已難與海洛因析離，自應視為海洛因之一部分
    ；另扣案之白色粉末1 包經檢出為海洛因成分（淨重0.17公
    克；空包裝重0.38公克），爰均依毒品危害防制條例第18條
    第1 項前段規定宣告沒收銷燬之。
五、被告施用第二級毒品犯行部分，已經原審判決確定，自不另
    論列，附此敘明。
據上論結，應依刑事訴訟法第369 條第1 項前段、第364 條、第
299 條第1 項前段，毒品危害防制條例第10條第1 項、第18條第
1 項前段，刑法第11條、第56條、第47條，判決如主文。
本案經檢察官姜麗儒到庭執行職務。
中    華    民    國    95    年    5     月    24    日
                  刑事第七庭    審判長法  官   莊飛宗
                                      法  官   曾逸誠
                                      法  官   黃三友
以上正本證明與原本無異。
如不服本判決應於收受本判決後10日內向本院提出上訴書狀，其
未敘述上訴理由者，並得於提起上訴後10日內向本院補提理由書
狀（均須按他造當事人之人數附繕本）「切勿逕送上級法院」。
中    華    民    國    95    年    5     月    24    日
                                      書記官   黃玉珠
附錄本件判決論罪科刑法條：
毒品危害防制條例第10條第1項
施用第一級毒品者，處 6 月以上 5 年以下有期徒刑。


司法院資訊處製作；財團法人民間司法改革基金會備份。
